【裁判字號】    90,上訴,1498
【裁判日期】    901031
【裁判案由】    違反毒品危害防制條例
【裁判全文】
臺灣高等法院高雄分院刑事判決          九十年度上訴字第一四九八號
    上訴人
    即被告  甲○○
右上訴人因違反毒品危害防制條例案件，不服臺灣高雄地方法院九十年度訴字第一六
二五號中華民國九十年八月二十四日第一審判決（起訴案號：臺灣高雄地方法院檢察
署九十年度偵字第七二二五號），提起上訴，本院判決如左：
      主      文
上訴駁回。
      事      實
一、甲○○明知ＭＤＭＡ，業經行政院公告列為第二級毒品，不得持有、轉讓，竟基
    於轉讓第二級毒品之犯意，於民國九十年四月十五日凌晨零時三十分許，在高雄
    苓雅區○○路六二巷十九號黃小恬住處樓下，將其所有之第二級毒品ＭＤＭＡ一
    顆（俗稱Ｙ２Ｋ搖頭丸），無償轉讓予黃小恬施用。嗣於九十年四月十五日凌晨
    三時許，甲○○與黃小恬在高雄市苓雅區○○○路六二號六樓吻銳舞ＰＵＢ內為
    警查獲，並於甲○○身上扣得ＭＤＭＡ二十顆、Ｋ他命五顆（興奮劑）、大麻香
    煙三支，並循線查知上情。
二、案經高雄市政府警察局苓雅分局報請臺灣高雄地方法院檢察署檢察官偵查起訴。
      理      由
一、訊據上訴人即被告甲○○對於在上揭時地曾無償轉讓第二級毒品ＭＤＭＡ一顆予
    黃小恬施用之事實，坦承不諱，核與證人黃小恬於偵訊時所為之證述情節相符（
    見九十年四月二十六日偵訊筆錄），復有自被告身上查扣之ＭＤＭＡ藥錠二十顆
    可資佐證（係供被告施用之物），該藥錠經鑑定結果，確有ＭＤＭＡ成分，此有
    高雄醫學大學附設中和紀念醫院檢驗報告單二份附於偵查卷內可參，是被告所為
    之自白堪信與事實相符，應可採信。故本件事證明確，被告轉讓ＭＤＭＡ之犯行
    洵堪認定，應予依法論科。
二、按ＭＤＭＡ為毒品危害防制條例所列管之第二級毒品（附表二第八三項），毒品
    危害防制條例第二條第一項第二款定有明文。核被告無償轉讓ＭＤＭＡ之所為，
    係犯毒品危害防制條例第八條第二項之轉讓第二級毒品罪。被告持有ＭＤＭＡ之
    低度行為，應為轉讓之高度行為所吸收，不另論持有之罪。
三、原審因依毒品危害防制條例第八條第二項之規定，並爰審酌被告轉讓ＭＤＭＡ予
    他人施用，雖未收取代價，然對於他人身體健康造成戕害，惟念其坦承犯行，態
    度尚可，且僅轉讓一次，對象僅有一人等一切情狀，量處有期徒刑七月，並敘明
    扣押如事實欄被告為警查獲時所查扣之ＭＤＭＡ、Ｋ他命、大麻香煙等物，其中
    雖ＭＤＭＡ、大麻香煙，均屬被告所有之第二級毒品，有高雄醫學大學附設中和
    紀念醫院檢驗報告單四份可憑，惟該等毒品係被告自行施用之物，與本件被告轉
    讓ＭＤＭＡ犯行間，尚無何關連，僅得於被告施用第二級毒品部分，經觀察勒戒
    或強制戒治程序後，由公訴人另行依法處理，無從併予宣告沒收，認事用法，核
    無不合，量刑亦屬妥適，被告上訴意旨，以原審量刑過重，指摘原判決不當，為
    無理由，應予駁回。
據上論斷，應依刑事訴訟法第三百六十八條，判決如主文。
本案經檢察官邱榮藏到庭執行職務。
中    華    民    國         九十       年      十      月     三十一   日
                              臺灣高等法院高雄分院刑事第九庭
                                  審判長法官  張明松
                                        法官  陳吉雄
                                        法官  任森銓
右正本證明與原本無異。
如不服本判決，應於判決送達後十日內向本院提出上訴狀，其未述理由者並應於提
出上訴狀後十日內向本院補提理由書（應附繕本)。
                                      書記官  施耀程
中    華    民    國         九十       年     十一     月      六      日
附錄：本判決論罪科刑法條：
毒品危害防制條例第八條
轉讓第一級毒品者，處一年以上七年以下有期徒刑，得併科新臺幣一百萬元以下罰金
。
轉讓第二級毒品者，處六月以上五年以下有期徒刑，得併科新臺幣七十萬元以下罰金
。
轉讓第三級毒品者，處三年以下有期徒刑，得併科新臺幣三十萬元以下罰金。
前三項之未遂犯罰之。
                                                                      Ｈ


司法院資訊處製作；財團法人民間司法改革基金會備份。
